# Елена

## Белкина

Россия, Москва 🁚

https://github.com/avbmoons 🕠

avb.moons@gmail.com XX

https://t.me/avbmoons 🗖

#### https://avbmoons.github.io

Vue JS

**SQLite** 

Ubuntu

Zeplin

**CASE Modeler** 

### Веб-разработчик (full stack)

LinuxAdm

Я веб-разработчик, разрабатываю сайты около двух лет.

В ИТ работаю давно, занималась бизнес- и системным анализом, проектировала системы, модули, сайты. Сейчас, как разработчик, могу не только проектировать, но и реализовать в коде.

#### Компетенции **HTML** Фронт-энд:

CSS/SASS JavaScript React JS PHP LARAVEL MySQL **PostgreSQL** Бэк-енд и БД: VSCode GitHub Docker **VMVBox** Сервисы и дизайн: Bootstrap

Node JS

Confluence

Организация и анализ:

Проекты

site-medinfo-laravel

Серверная часть сайта поиска медицинских услуг. Содержит подсистему управления базой данных и АРІ для взаимодействия с клиентом. Также

**Figma** 

**PowerDesig** 

вложен дамп тестовой базы данных

Реализация на Laravel в Docker контейнере.

https://github.com/avbmoons/site-medinfo-laravel

site-news-laravel https://github.com/avbmoons/site-news-laravel

> Клиент и сервер сайта новостей с парсингом новостей из заданных источников. Содержит интерфейс отображения новостей, в том числе по категориям, подсистему управления базой данных (панель администратора)

и подсистему регистрации и авторизации пользователей сайта. Реализация на Laravel в Docker контейнере, верстка интерфейсов с

YouGile

использованием библиотек Bootstrap.

chats-news-react https://github.com/avbmoons/chats-news-react

Клиент сайта с рабочими модулями «Групповые чаты», «Регистрация и

авторизация пользователя» и «Новости».

Реализует регистрацию пользователя на сайте и авторизацию пользователя

для работы с чатами.

Включает клиентскую часть мессенджера, создает групповые чаты для общения зарегистрированных пользователей, отправляет и получает

сообщения в интерфейсе.

Для зарегистрированных пользователей получение доступны И отображение в интерфейсе новостей из заданных источников.

Реализация на React JS.

site-shop-vue https://github.com/avbmoons/site-shop-vue

> Клиент-модуль для торговли товарами из заданного каталога. Реализует поиск товара в каталоге, выбор товаров для покупки, формирует корзину для

оплаты. Также содержит форму обратной связи с валидацией полей.

Реализация на Vue JS.

https://github.com/avbmoons/fast-food-shop-js fast-food-shop-js

Клиент-модуль для торговли фаст-фудом. Реализует выбор основного блюда, дополнительных ингредиентов к нему и формирует корзину для

оплаты покупки.

Реализация на нативном JavaScript.

site-shop-html https://github.com/avbmoons/site-shop-html

Верстка сайта интернет-магазина в составе страниц: главная, каталог, товар, корзина, регистрация пользователя. Содержит, в том числе, верстку элементов фильтрации товаров по заданным категориям и параметрам.

Реализация на Html5 с применением препроцессора Sass.

site-card-html https://github.com/avbmoons/site-card-html

Верстка сайта-визитки с главной страницей и страницей контактов. На

странице контактов внедрена интерактивная Яндекс карта. Реализация на Html5 с применением препроцессора Sass.

slider-js https://github.com/avbmoons/slider-js

Рабочий модуль для вставки на сайт слайдера с изображениями. Содержит

также визуальный пагинатор по слайдам.

Реализация на нативном JavaScript.

Опыт

Jul'21 – Apr'23 GeekBrains Веб-разработчик

Разработала серверную часть командного проекта и несколько

индивидуальных проектов. Информацию о них можно также посмотреть на

моем сайте-портфолио (https://avbmoons.github.io).

Aug'11 – Sent'19 Работала в нескольких российских ИТ-компаниях,

Аналитик

таких как

БФТ (Сентябрь 2019 – Aпрель 2020),

Альтарикс (Декабрь 2016 - Сентябрь 2019),

Ланит (Апрель 2014 — Октябрь 2016), Кварта (Август 2011 — Март 2014)

Писала постановки задач для разработки, проектную и техническую документацию по профильным системам компаний. Согласовывала с заказчиком проектные решения и результаты их реализации, участвовала в приемочных испытаниях и планировании развития систем. Руководила

группами аналитиков и разработчиков на проектах.

Образование

Июль 2021 – Апрель 2023 GeekBrains, Москва Веб-разработчик,

Факультет веб-разработки Информатик-экономист, Экономический факультет

Сентябрь 2004 – Июнь 2007

РАНХиГС, Москва

#### О себе

В разработку пришла из ИТ-аналитики с целью профессионального развития, потому что считаю необходимым знать и уметь не только «что», но и «как» делать ИТ-системы. Веб-разработку выбрала потому, что для современных ИТ-систем необходима разработка веб-интерфейсов, модулей, клиент- и серверных частей, баз данных и систем управления в симбиозе с вебтехнологиями. Планирую применять полученные знания на практике в развитии, поддержке, разработке реальных систем, и в дальнейшем расширять свой профессиональный кругозор, накапливая практический опыт разработки и изучая новые технологии.